臺灣板橋地方法院刑事判決　　　　　　　　　　　　九十一年度易字第二七五號
　　公　訴　人　臺灣板橋地方法院檢察署檢察官
　　被　　　告　甲○○　男　三.
　　　　　　　　乙○○　女　三.
右列被告因家庭暴力之傷害案件，經檢察官提起公訴 (九十一年度偵字第九三五四號
），本院判決如左：
    主  文
甲○○連續傷害人之身體，處有期徒刑參月，如易科罰金以佰元折算壹日。
乙○○傷害人之身體，處拘役貳拾日，如易科罰金以佰元折算壹日。
    事  實
一、甲○○與乙○○係夫妻關係，於民國九十年十二月三十一日下午二時許，在臺北
    縣新莊市○○路六七０號住處，二人因故發生爭執，甲○○遂基於傷害之概括犯
    意，徒手毆打乙○○，致乙○○受有左側頸部瘀傷六乘零點五公分之傷害；乙○
    ○亦基於傷害之犯意，持按摩棒反擊，致甲○○受有左側耳後瘀腫五公分之傷害
    。甲○○又基於前揭同一傷害犯意，於九十一年六月六日，在上址，徒手毆打乙
    ○○，致乙○○受有左後側頭皮瘀腫四乘四公分、右乳房外側二處瘀傷約四乘三
    公分、右乳房內下方瘀傷三乘一公分、左前臂內側瘀傷三乘三公分之傷害。
二、案經甲○○、乙○○訴由臺北縣政府警察局新莊分局報請台灣板橋地方法院檢察
    署檢察官偵查起訴。
    理  由
一、訊據被告甲○○、乙○○均矢口否認右揭犯行，被告甲○○辯稱：九十年十二月
    三十一日當天，乙○○先用按摩棒打伊，伊用手推開乙○○，至於九十一年六月
    六日當天，僅有爭吵，伊未出手打乙○○云云；被告乙○○則辯稱：九十年十二
    月三十一日當天，被告甲○○動手掐她脖子，伊僅有拿出按摩棒，並未打甲○○
    ，甲○○身上的傷勢係因喝酒自行弄傷云云。惟查，（一）被告甲○○傷害乙○
    ○部分，業據告訴人乙○○於偵查及本院審理時指訴不移，並有診斷證明書二紙
    在卷可稽。（二）被告乙○○傷害甲○○部分，業據告訴人甲○○於警訊、偵查
    中指訴綦詳，並有診斷證明書乙紙在卷可憑。又被告乙○○於警訊中亦坦承持按
    摩棒反擊等語。是以，被告甲○○、乙○○事後翻異前供，無非飾卸之詞，不足
    採信。本件事證明確，被告甲○○、乙○○犯行堪以認定。
二、核被告甲○○、乙○○二人所為，均係犯刑法第二百七十七條第一項傷害罪。被
    告甲○○先後二次犯行，時間緊接，所犯係構成要件同一之罪名，顯係基於概括
    犯意為之，應論以連續犯，並依法加重其刑。爰審酌被告甲○○、乙○○二人之
    犯罪動機、目的、手段、所生危害、品行、智識程度、犯罪後態度等一切情形，
    各量處如主文所示之刑，並均諭知易科罰金之折算標準。
據上論斷，應依刑事訴訟法第二百九十九條第一項前段、刑法第二百七十七條第一項
、第五十六條、第四十一條第一項前段、罰金罰鍰提高標準條例第一條前段、第二條
，判決如主文。
本案經檢察官高智美到庭執行職務。
中      華      民      國    九十一    年      十      月      八      日
                                    臺灣板橋地方法院刑事第二庭
                                        法  官  黃  惠  瑛
右正本證明與原本無異。
如不服本判決，應於判決送達後十日內，向本院提出上訴狀。
                                        書記官  孫  治  華
中      華      民      國    九十一    年      十      月    十五      日
附錄本案論罪科刑法條全文：
刑法第二百七十七條
傷害人之身體或健康者，處三年以下有期徒刑，拘役或一千元以下罰金。
犯前項之罪，因而致人於死者，處無期徒或七年以上有期徒刑；致重傷者，處三年以
上十年以下有期徒刑。
